臺灣高等法院高雄分院刑事判決　　　　　94年度上易字第58號
　　上　訴　人　臺灣高雄地方法院檢察署檢察官
　　被　　　告　甲○○
　　選任辯護人　盧俊誠律師
上列上訴人因被告賭博案件，不服臺灣高雄地方法院93年度易字
第1376號中華民國93年12月8 日第一審判決（起訴案號：臺灣高
雄地方法院檢察署92年度偵字第23994 號），提起上訴，本院判
決如下：
    主  文
上訴駁回。
  　理　由
一、本案經本院審理結果，認第一審判決以不能證明被告甲○○
    有意圖營利供給賭博場所、意圖營利聚眾賭博罪，及與簽賭
    之賭客對賭之普通賭博罪，而諭知被告無罪之判決，認事用
    法均無不當，應予維持，並引用第一審判決書記載之證據及
    理由。（如附件）。
二、檢察官上訴意旨略以：（一）本案被告甲○○在警詢、偵查
    、原審準備程序及審理程序中均一再承認其有簽賭六合彩且
    原審準備程序亦經被告同意列為不爭執事項等情，並有扣案
    之簽單、預備簽單、總支數速見表、帳單及六合彩價目表等
    物附卷可稽，而原審漏未就起訴之連續賭博罪事實部分予以
    審理，亦未於原審判決中表示此部分犯行是否構成刑法第26
    6 條第1 項前段賭博罪之理由，顯然判決違背法令。（二）
    本案被告與綽號「阿源」之成年男子既不認識，何以該男子
    積欠被告債務新台幣（下同）4 、5 萬元？「阿源」積欠被
    告債務後，被告非但未向其催討，反而願以每月給付租金 1
    萬元代價替「阿源」承租高雄縣梓官鄉○○路232 號房屋，
    讓「阿源」自民國91年初起至92年7 、8 月止，白住1 年多
    （見93年1 月29日偵訊筆錄）？可見被告所辯實有違經驗法
    則，故其辯稱：查獲之扣案物品均是「阿源」經營六合彩所
    有，與伊無關等情，顯係卸責之詞，更何況本案查扣之「六
    合彩帳單」及「六合彩帳冊」均係警方在被告夫妻臥房床頭
    櫃內與被告夫妻貼身內衣褲藏在一起，若是陌生人「阿源」
    所有，被告怎會如此細心收藏上開物品？（三）被告辯稱警
    方查獲相片中被告揹袋子是被告準備丟棄的垃圾，何以未將
    扣案伊所辯稱係屬「阿源」所有之帳冊、簽單、預備簽單、
    總支數速見表及六合彩價目表等物丟棄？（四）被告辯稱查
    扣之帳冊及筆記本等物品係屬伊所有，為其玩股票所用，除
    與上述說詞矛盾外，何以上開物品未見其買賣股票之公司名
    稱、買進價位、賣出價位及相關日期等記載？（五）被告自
    白：查扣的帳冊及六合彩價目表是其為簽樂透彩所書寫，查
    扣目錄表編號二內紀錄六合彩價目表2 星77、3 星68、4 星
    75 、 特75、500 組420 是「阿惠」跟我講我寫下來的；查
    扣的「車41 0」、「三252 」及「四132 」是六合彩的全車
    、3 星、4 星，數字是我們今天要一起簽賭算出來的帳，那
    是我要簽注六合彩的單子；「吉祥」是「阿源」經營六合彩
    賭博的代號等語（見92年11月25日警詢筆錄）及查扣的簽單
    是我自已要簽的（見原審93年9 月14日筆錄）等語，參以查
    扣之證物，可知倘被告所辯屬實，其行為亦屬提供場所予「
    阿源」從事經營簽注六合彩賭博，並協助「阿源」或「阿惠
    」記帳，甚至被告自已亦簽注六合彩等情，確已再構成刑法
    第266 條第1 項前段之賭博罪及第268 條之供給賭博場所與
    聚眾賭博等罪名云云。
三、惟查：
（一）本件檢察官係起訴被告犯刑法第268 條之供給賭場及聚眾
      賭博罪、同法第266 條第1 項前段之賭博罪，其基於一個
      賭博犯意之決定，達成同一犯罪之各個舉動，應屬法律概
      念之一行為，其一行為觸犯上開三個罪名，為想像競合犯
      ，依刑法第55條規定，應從一重之意圖營利聚眾賭博罪處
      斷等語。依上開起訴意旨，其起訴被告犯刑法第266 條第
      1 項前段之賭博罪，係認被告擔任六合彩賭局之下線，共
      同經營六合彩賭局，而與簽賭之賭客對賭。此與被告供承
      其有向他人簽賭，雖同係犯刑法第266 條第1 項罪名，但
      兩者犯罪事實截然不同，綜觀起訴事實，公訴人並未就被
      告向人簽賭而觸犯刑法第266 條第1 項之普通賭博罪起訴
      ，本院自無從審酌就被告是否有向人簽賭而犯刑法第 266
      條第1 項賭博罪加以裁判，否則，即有刑事訴訟法第 379
      條第12款未受請求之事項予以判決之違背法令情事。
（二）又原審已詳述公訴人所提出之證據尚不足以證明被告有涉
      犯公訴人所指之賭博犯行；並以被告雖辯稱係其曾租房子
   　 給綽號「阿源」之男子使用，查獲物可能是他的云云，但
      被告並未能提出「阿源」之真實姓名住所或曾租屋予「阿
      源」之證據以供查證，所為辯解顯係推諉之詞，雖不足採
      信，然上開帳冊、簽單等物證亦僅足證明被告持有疑似他
      人或被告自己簽賭六合彩賭博之單據或記錄，惟均不足以
      證明被告係擔任林有三之下線，為林有三調集賭客前來簽
      賭之提供賭博場所或聚眾賭博之事實。另傳真機1 台、電
      話機4 台、計算機2 台均屬一般對外聯絡通信或計算數目
      金額所用之物，尚不足以證明被告有聚眾賭博等之犯行。
（三）至於公訴人所舉上開上訴理由亦僅止於推測被告有共同經
      營六合彩賭局，但並未提出諸如賭客向被告簽賭事證（如
      合法之監聽紀錄或當場賭客簽賭證據）或被告提供賭客簽
      賭之資料給綽號「阿源」之事證，而被告自警詢、偵查中
      、原審及本院審理時均堅詞否認有公訴人所指之共同經營
      六合彩賭局之行為。又公訴人以被告倘有出借前開租屋給
      綽號「阿源」者，或依綽號「阿源」者指示寫給「阿惠」
      關於六合彩每支簽賭價目表2 星77、3 星68、4 星75、特
      75 、500組420 等情屬實，其行為亦屬提供場所予「阿源
      」從事經營簽注六合彩賭博，並協助「阿源」或「阿惠」
      記帳云云，但並不能證明被告係明知綽號「阿源」者經營
      六合彩賭局而仍出借上開租屋或替其書寫上開價目表；況
      上開每支簽賭價目表並非組頭或樁腳所專有，賭客間亦可
      能流傳。
四、綜上所述，仍難遽認被告有公訴人所指訴之共同經營六合彩
    賭博之犯行，本件檢察官之上訴為無理由，應予駁回。
五、據上論斷，應依刑事訴訟法第368 條、第373 條，判決如主
    文。
本案經檢察官許月雲到庭執行職務。
中　　華　　民　　國　　94　　年　　3 　　月　　17　　日
            刑事第五庭    審判長法  官  曾永宗
                                法  官  陳明富
                                法  官  邱永貴
以上正本證明與原本無異。
不得上訴。
中　　華　　民　　國　　94　　年　　3 　　月　　17　　日
　　　　　　　　　　　　　　　　書記官  唐奇燕
